【裁判字號】    98,交簡上,275
【裁判日期】    981021
【裁判案由】    業務過失傷害
【裁判全文】
臺灣高雄地方法院刑事判決           98年度交簡上字第275號
上  訴  人
即  被  告  甲○○
上列上訴人因業務過失傷害案件，不服本院交通法庭於民國98年
7 月15日98年度審交簡字第1042 號所為第一審判決（聲請簡易
判決處刑案號：臺灣高雄地方法院檢察署98年度偵字第4443號
），提起上訴，本院管轄之第二審合議庭判決如下：
    主      文
上訴駁回。
甲○○緩刑貳年。
    事實及理由
一、本案之犯罪事實、證據及理由，爰引用第一審判決書（含聲
    請簡易判決處刑書）所載（如附件）。再被告於本院審理時
    表示認罪，經徵詢被告及公訴人之意見後，本案改行簡式審
    判程序審理。又經本院審理結果，認第一審簡易判決之事實
    認定並無不當，量刑亦屬妥適，應予維持。
二、被告上訴意旨雖以：本件事故係因伊從螺絲工廠載貨出來，
    正要右轉上高速公路，右轉時被害人機車從後面騎來擦撞到
    ，看到時伊大貨車已來不及後退，才會撞到被害人；且事後
    已與被害人和解，請求緩刑判決云云。惟被告於原審法院審
    理時坦承有過失傷害，並經原審判決援引聲請簡易判決處刑
    書所列之證據資料佐證；且被告聲明上訴後，於本院審理時
    亦坦承上開犯行（參本院2 卷第25頁），並無舉出任何證據
    供本院審酌調查。此外，被告並無何刑罰減輕事由，亦無其
    他積極證據足認應受較輕科刑之情事。則原審因認被告犯過
    失傷害罪，事證明確，科處有期徒刑5 月，且宣告如易科罰
    金之折算標準，認事用法，並無違誤情事，量刑亦屬允當。
    是被告本件上訴，為無理由，應予駁回。
三、末查被告前於民國88年間，因偽造文書案件故意犯罪，經台
    灣台東地方法院以88年度訴字第118 號判決，判處有期徒刑
    4 月確定，於88年9 月9 日入監執行，並於89年1 月8 日執
    行完畢，有台灣高等法院被告前案紀錄表在卷可稽；其於5
    年以內未曾因故意犯罪受有期徒刑以上刑之宣告，堪認素行
    尚可。並參酌本件原審判決後，被告與告訴人丙○○已於98
    年9 月28日，就本件車禍之民事損害賠償事件（本院98年度
    審訴字第2032號）達成訴訟上和解，並約定由台灣產物保險
    公司（已派員擔任被告訴訟代理人）於98年11月5 日先行支
    付賠償金，告訴人乃於98年10月8 日具狀表示不再追究，請
    求給予被告緩刑宣告等語明確，有本院和解筆錄、陳述意見
    狀各1 份附卷足參（參本院2 卷第35至37頁）。茲念及被告
    因一時失慮，致觸犯刑章，諒其經此警、偵、審並處刑判決
    後，當知所警惕而無再犯之虞，本院因認所科之刑以暫不執
    行為適當，併予宣告緩刑2 年，以勵自新。
據上論結，應依刑事訴訟法第455 條之1 第1 項、第3 項、第45
4 條第2 項、第373 條、第368 條，刑法第74條第1 項第2 款，
判決如主文。
本案經檢察官乙○○到庭執行職務。
中    華    民    國    98    年    10    月    21    日
                  交通法庭    審判長法  官  吳進寶
                                    法  官  羅立德
                                    法  官  李昆南
以上正本證明與原本無異。
不得上訴。
中    華    民    國    98    年    10    月    21    日
                                    書記官  黃美玲
附件：本院第一審判決書（含聲請簡易判決處刑書）影本1份。


司法院資訊處製作；財團法人民間司法改革基金會備份。
